臺灣桃園地方法院小額民事判決
111年度桃保險小字第218號
原      告  泰安產物保險股份有限公司

法定代理人  李松季


訴訟代理人  林建良
被      告  謝旻政
訴訟代理人  李正樹
            陳宗彥
上列當事人間請求損害賠償事件，本院於民國111年5月16日言詞
辯論終結，判決如下：
　　主    文
被告應給付原告新臺幣參仟零壹拾貳元，及自民國一一一年三月
十三日起至清償日止，按週年利率百分之五計算之利息。
原告其餘之訴駁回。
訴訟費用新臺幣壹仟元，其中新臺幣參佰元由被告負擔，餘由原
告負擔。
本判決第一項得假執行。
    理由要領
一、經查，被告於民國110年3月9日上午9時35分許駕駛車牌號碼
    000-00營業用半聯結車（下稱肇事車輛），行經桃園市大園
    區中正東路交流道口之中間車道，適訴外人簡杉興駕駛原告
    保戶全華精密股份有限公司所有車牌號碼000-0000號自用小
    客貨（下稱系爭車輛）行駛於內側車道在肇事車輛左前方，
    系爭車輛欲變換車道至中間車道，兩車於中間車道時發生碰
    撞，系爭車輛受損，原告已支付系爭車輛維修費用而受讓系
    爭車輛損害賠償請求權等情，有桃園市政府警察局道路交通
    事故當事人登記聯單、現場圖、調查報告表㈠、㈡、行車執照
    、估價單、電子發票、理賠申請書、本院勘驗筆錄及照片附
    卷可參，堪信為真實。
二、按損害之發生或擴大，被害人與有過失者，法院得減輕賠償
    金額。於被害人之代理人或使用人與有過失者，準用之，民
    法第217條第1項、第3項定有明文。次按汽車在同向二車道
    以上之道路變換車道時，應讓直行車先行，並注意安全距離
    ，道路交通安全規則第98條第1項第6款定有明文。又汽車行
    駛時，駕駛人應注意車前狀況，並隨時採取必要之安全措施
    ，道路交通安全規則第94條第3項前段定有明文。經查，被
    告於上開時地駕駛肇事車輛行駛至中間車道，簡杉興駕駛系
    爭車輛行駛於內側車道，從內側車道變換車道至中間車道時
    ，兩車發生碰撞。又簡杉興駕駛系爭車輛變換車道，依上開
    交通規則，即應讓直行車先行，簡杉興未讓直行之肇事車輛
    先行而逕自變換車道，致與肇事車輛發生碰撞，自已違反前
    開交通規則而有過失，原告主張簡杉興無肇事責任云云（見
    本卷第32頁反面）自不可採。系爭車輛在肇事車輛左前方之
    內側車道欲變換車道至被告前方車道，被告應能注意及之，
    被告疏未注意，猶逕自直行而與系爭車輛發生碰撞，自有未
    注意車前狀況及採取必要之安全措施過失。考量雙方各自違
    反注意義務之情節、迴避事故發生之可能性，被告應負30％
    過失責任，系爭車輛使用人簡杉興應負70％與有過失責任而
    由原告承擔。系爭車輛維修費用為新臺幣（下同）1萬0,041
    元，且皆為工資無須計算折舊，依過失比例計算，被告應賠
    償原告之金額為3,012元（計算式：1萬0,041×30％≒3,012，
    小數點以下四捨五入）。原告請求被告給付3,012元及遲延
    利息，為有理由，逾此範圍，則無理由，應予駁回。
中　　華　　民　　國　　111 　年　　6 　　月　　1 　　日
                  桃園簡易庭  法  官  張明宏
以上為正本係照原本作成。
如不服本判決，應於送達後20日內，向本院提出上訴狀並表明上
訴理由，如於本判決宣示後送達前提起上訴者，應於判決送達後
20日內補提上訴理由書（須附繕本）。
如委任律師提起上訴者，應一併繳納上訴審裁判費。   
中　　華　　民　　國　　111 　年　　6 　　月　　1 　　日
                              書記官  石曉芸
附錄：
一、民事訴訟法第436條之24第2項：
　  對於小額程序之第一審裁判上訴或抗告，非以其違背法令為
    理由，不得為之。
二、民事訴訟法第436條之25：
　  上訴狀內應記載上訴理由，表明下列各款事項：
  ㈠原判決所違背之法令及其具體內容。
  ㈡依訴訟資料可認為原判決有違背法令之具體事實。
三、民事訴訟法第471條第1項：（依同法第436條之32第2項規定
    於小額事件之上訴程序準用之）
    上訴狀內未表明上訴理由者，上訴人應於提起上訴後20日內
    ，提出理由書於原第二審法院；未提出者，毌庸命其補正，
    由原第二審法院以裁定駁回之。